# 陈版，请教问题

提问人：61309 时间：2015-01-23 18:48:37
陈版，请教：某甲公司认缴投资一个联营公司A，甲尚未实际出资（未超过实际出资期限），其他股东已实际出资。A公司已经开始运营，至期末为亏损。请问，期末甲公司是否确认投资损失？

回答人：chenyiwei
股东之间有无协议对实缴资本比例与认缴资本比例不一致期间的亏损承担问题作出约定？目前该被投资企业的财务状况是否需要股东提供额外的财务支持？ 由于甲公司尚未对A公司实际出资，即投资成本为零，因此不应当继续确认投资损失（否则会导致投资的账面价值变为负数），但应当考虑在其认缴出资额的范围内向A公司提供财务支持的法定义务是否会导致其承担一项预计负债。

提问人：61309 时间：2015-01-23 21:25:38
陈版，向A公司提供财务支持的法定义务是什么情况？

回答人：chenyiwei
有限责任公司的股东以其认缴出资为限对公司承担责任。如果在其出资缴足之前，被投资公司出现资不抵债、无力偿债的问题，则股东有义务向被投资公司补交其原意认缴但尚未实际缴纳的出资额。